【裁判字號】    99,交抗,20
【裁判日期】    990429
【裁判案由】    違反道路交通管理處罰條例聲明異議
【裁判全文】
臺灣高等法院花蓮分院刑事裁定          99年度交抗字第20號
抗  告  人  甲○○
上列抗告人因違反道路交通管理處罰條例案件，不服臺灣花蓮地
方法院，中華民國99年3月23日所為裁定（99年度交聲字第78號
），提起抗告，本院裁定如下：
    主  文
抗告駁回。
    理  由
一、按受處分人，不服第8條主管機關所為之處罰，得於接到裁
    決書之翌日起20日內，向管轄地方法院聲明異議；交通法庭
    認聲明異議不合法律上之程式或其異議權已經喪失者，應以
    裁定駁回之，道路交通管理處罰條例第87條第1項、道路交
    通案件處理辦法第18條前段分別定有明文。故受處分人自應
    於上開規定之期間內向法院聲明異議，倘受處分人逾期異議
    ，即於法不合，法院自應裁定駁回。
二、經查，原處分機關於民國95年4月28日製作花監違字第裁44-
    P00000000號裁決書，已於95年5月4日送達抗告人當時戶籍
    地即花蓮縣吉安鄉○里○街177號，並由抗告人親自簽收，
    此有裁決書、送達證書等件可稽，抗告人於99年3月8日始向
    原處分機關提出交通違規案件陳述書，復於同年3月15日提
    出異議，已逾聲明異議之法定期間甚明，原審以抗告人異議
    不合法律上程式，裁定駁回聲請，核無不當。抗告意旨另以
    ：上開裁決書送達時，伊人在花蓮縣光復鄉工作，未居於戶
    籍地址，伊並無簽收上開裁決書，及伊於95年4月21日對本
    案交通違規事件陳述理由時已載明連絡地址為吉安鄉○里村
    ○○路○段131號，故伊不知裁決內容云云。惟原處分機關於
    95年4月28日製發上開裁決書付郵送達後，抗告人於同年5月
    4日簽收並於送達證書上加註其身分證字號乙情，有送達證
    書附卷可憑，抗告人所陳未受領裁決書乙節，與事實顯有未
    合。又抗告人於交通違規案件陳述書上雖另填載連絡地址，
    然並未變更車籍地址，亦有處分機關99年4月22日北監花四
    字第0990003986號函附機器腳踏車新領牌照登記書可稽，是
    處分機關依抗告人戶籍地址送達裁決書並據抗告人受領，已
    發生送達之效力，抗告人聲明異議期間仍應自受領裁決書之
    翌日起算20日，本案抗告人聲明異議時已逾法定期間，原審
    裁定駁回異議，至為允當，抗告人再為程序上爭執，為無理
    由，應予駁回。
據上論結，應依道路交通案件處理辦法第26條，刑事訴訟法第41
2條，裁定如主文。
中    華    民    國    99    年    4     月    29    日
                交通法庭審判長法  官  謝志揚
                              法  官  賴淳良
                              法  官  劉雪惠
以上正本證明與原本無異。
本件不得再抗告。
中    華    民    國    99    年    4     月    29    日
                              書記官 李德霞

司法院資訊處製作；財團法人民間司法改革基金會備份。
